【裁判字號】    89,訴,323
【裁判日期】    900525
【裁判案由】    偽造貨幣等
【裁判全文】
臺灣新竹地方法院刑事判決                          八十九年度訴字第三二三號
    公  訴  人  臺灣新竹地方法院檢察署檢察官
    被      告  丑○○
    被      告  宇○○
    被      告  亥○○
    右  一  人
    選任辯護人  徐國楨律師
                曾能煜律師
                吳聖欽律師
右列被告因偽造貨幣等案件，經檢察官提起公訴（八十九年度偵字第一九六一號），
本院判決如左：
    主  文
丑○○連續結夥三人以上，踰越安全設備，於夜間侵入住宅竊盜，處有期徒刑貳年陸
月。
宇○○連續結夥三人以上，踰越安全設備，於夜間侵入住宅竊盜，處有期徒刑貳年捌
月。
亥○○連續結夥三人以上，踰越安全設備，於夜間侵入住宅竊盜，累犯，處有期徒刑
參年。
扣案之鉗子參支、開喇叭鎖工具壹支、螺絲起子參支、瑞士刀貳支及機車鑰匙肆支（
八十九年度保管字第０七五七號）均沒收。
遠東國際商業銀行伊甸愛心卡（卡號：0000000000000000號）背面
所偽造之「卯○○」署押壹枚，沒收。
    事  實
一、亥○○於民國八十五年四月間因賭博罪，經本院判處有期徒刑四月確定，於八十
    五年八月六日易科罰金執行完畢，惟不知悔改，猶夥同丑○○、宇○○、乙○○
    （俟到案後另行審結）、田秀源（公訴人另併由本院審理）、盧百峰（現役中，
    公訴人另移由軍法機關偵辦）等人，共同基於意圖為自己不法所有之概括犯意及
    行為之分擔，而以二人一組、三人一組、四人一組之方式，或由宇○○單獨一人
    ，或徒手，或以自備鑰匙，或攜帶客觀上足供兇器使用之螺絲起子、扳手，連續
    於附表所示之時間、地點、犯罪方法，先後竊取如附表所示被害人所有或管有之
    動產，所得財物則變賣朋分花用或抵換毒品安非他命吸食（施用毒品安非他命部
    分已由公訴人另案偵辦中）。
二、又亥○○、田秀源於附表編號二十號所示時間，由共犯田秀源持客觀上可供兇器
    使用之螺絲起子撬開鐵捲門鎖，嗣二人打開鐵捲門共同侵入（侵入住宅及毀損部
    分均未據告訴）卯○○位於新竹縣竹北市○○○街十九巷一之住處，並竊取如附
    表編號二十號所示之財物後，因發現竊得之遠東國際商業銀行伊甸愛心信用卡一
    張（卡號0000000000000000號，係謝慧懿所有）背面持卡人欄
    尚未簽名，認有機可乘，竟復共同基於偽造署押及意圖為自己不法所有之犯意聯
    絡，先由亥○○於信用卡背面偽簽「卯○○」之署押，足生損害於卯○○，二人
    再於同日上午十一時許，持該卡齊赴位於新竹市○○○街二號之全航通信電子專
    賣店選購二支行動電話，田秀源持該卡欲結帳、但尚未於簽帳單上簽名之際，因
    該商店店員游秀珠察覺二人神情緊張，進而要求核對身分資料，田秀源二人即棄
    置該卡逃逸，致未得逞。
三、嗣於八十九年三月三十日十五時三十分許，亥○○、丑○○、乙○○、宇○○、
    田秀源同在新竹縣竹北市○○路八十六號四樓租屋處前為警查獲，並扣得鉗子三
    支、開喇叭鎖工具一支、螺絲起子三支、瑞士刀二支及機車鑰匙四支。
四、案經新竹縣警察局移送臺灣新竹地方法院檢察署檢察官偵查起訴。
    理  由
一、對於右揭事實一所載之竊盜部分，迭據被告丑○○、宇○○、亥○○於警訊、偵
    查及本院審理時坦承不諱，並經共犯田秀源供述綦詳，核與被害人申○○、己○
    ○、戌○○、丙○○等人指述情節相符，且有贓物認領保管收據、搜索扣押證明
    筆錄、扣押物品清單一覽表、車輛竊盜車牌失竊資料個別查詢報表等件附卷可資
    佐證，足徵被告三人之自白確與事實相符，堪可採信。其次，被告亥○○就右揭
    事實二所載其與田秀源共同將竊得被害人謝慧懿所有之信用卡背面偽造「卯○○
    」之署押，後持之向特約商店欲冒刷購物，然因該商店店員游秀珠發覺有異而未
    得逞一節，亦坦認在卷，同經共犯田秀源供述無訛，且與證人游秀珠於警訊時之
    證詞相符，足認被告亥○○此部份之自白亦為可採。本案事證均已臻明確，被告
    三人犯行，皆堪予認定，自均應依法論科。
二、被告丑○○部分：
（一）核被告丑○○為附表編號二十一所示竊盜犯行，係犯刑法第三百二十條第一
      項之竊盜罪；其為附表編號二、七、九所示竊盜犯行，均係犯刑法第三百二
      十一條第一項第四款之結夥三人以上竊盜罪；其為附表編號八、二十四所示
      竊盜犯行，分別係於夜間侵入有人居住之建築物或住宅，均犯刑法第三百二十
      一條第一項第一款之加重竊盜罪；其為附表編號十、二十二所示竊盜犯行時
      ，均踰越窗戶之安全設備侵入，均核犯刑法第三百二十一條第一項第二款之踰
      越安全設備竊盜罪；其為附表編號十四所示竊盜犯行時，係結夥三人以上、
      踰越窗戶之安全設備竊盜，核犯刑法第三百二十一條第一項第四款、第二款之
      結夥三人以上，踰越安全設備竊盜罪；其為附表編號十三所示竊盜犯行時，
      結夥三人以上，且共犯田秀源持其所有之具有行兇可能，客觀上足對人之生命
      、身體構成威脅之螺絲起子為工具，核係犯刑法第三百二十一條第一項第四款
      、第三款之結夥三人以上，攜帶兇器竊盜罪；其為附表編號十一所示竊盜犯
      行時，係結夥三人以上，踰越窗戶之安全設備竊盜，並於夜間二十二時許侵入
      住宅犯之，係犯刑法第三百二十一條第一項第四款、第二款、第一款之結夥三
      人以上，踰越安全設備，於夜間侵入住宅竊盜罪。
（二）被告丑○○與田秀源二人間，就附表編號八、十、二十二、二十四所示竊盜犯
      行；其與宇○○二人間，就附表編號二十一所示竊盜犯行；其與田秀源、宇○
      ○三人間，就附表編號十一所示竊盜犯行；其與田秀源、宇○○、亥○○四人
      間，就附表編號二、七、九、十一、十三、十四所示竊盜犯行；各具有犯意聯
      絡及行為分擔，各為共同正犯。被告先後為附表編號二、七、八、九、十、十
      一、十三、十四、二十一、二十二、二十四所示十一次竊盜犯行，時間緊接，
      方法相近，觸犯基本構成要件相同之罪名，顯係基於概括之犯意反覆為之，為
      連續犯，依刑法第五十六條之規定，論以情節較重之連續結夥三人以上，踰越
      安全設備，於夜間侵入住宅竊盜一罪，並加重其刑。爰審被告丑○○年輕力盛
      ，貪圖他人財物，不思上進，或夥同田秀源，或夥同宇○○，或夥同田秀源、
      亥○○、宇○○；或徒手，或由共犯以自備鑰匙或攜帶客觀上足供兇器使用之
      螺絲起子為工具，連續十一次竊取被害人等財物，嚴重危害社會治安，惡性非
      輕，暨其所竊得財物價值，致被害人所受損害程度，及被告犯後態度良好，並
      無竊盜前科等一切情狀，量處如主文所示之刑。
三、被告宇○○部分：
（一）核被告宇○○為附表編號十五、二十一、二十六、二十七所示竊盜犯行，均
      係犯刑法第三百二十條第一項之竊盜罪；其為附表編號二、七、九所示竊盜
      犯行，均係犯刑法第三百二十一條第一項第四款之結夥三人以上竊盜罪；其
      為附表編號二十八所示竊盜犯行，係於夜間侵入住宅犯之，核犯刑法第三百二
      十一條第一項第一款之於夜間侵入住宅竊盜罪；其為附表編號十二所示竊盜
      犯行時，係踰越窗戶之安全設備且於夜間侵入住宅犯之，核犯刑法第三百二十
      一條第一項第二款、第一款之踰越安全設備，夜間侵入住宅竊盜罪；其為附
      表編號十四所示竊盜犯行時，係結夥三人以上、踰越窗戶之安全設備竊盜，核
      犯刑法第三百二十一條第一項第四款、第二款之結夥三人以上，踰越安全設備
      竊盜罪；其為附表編號十三、二十五所示竊盜犯行時，結夥三人以上，且均
      由共犯田秀源持其所有之具有行兇可能，客觀上足對人之生命、身體構成威脅
      之螺絲起子為工具，均核犯刑法第三百二十一條第一項第四款、第三款之結夥
      三人以上，攜帶兇器竊盜罪；其為附表編號一所示竊盜犯行時，係於夜間侵
      入住宅犯之，且由共犯田秀源持其所有之具有行兇可能，客觀上足對人之生命
      、身體構成威脅之螺絲起子為工具，核犯刑法第三百二十一條第一項第三款、
      第一款之攜帶兇器，於夜間侵入住宅竊盜罪；其為附表編號三、十一所示竊
      盜犯行時，均係結夥三人以上，踰越窗戶之安全設備竊盜，且於夜間侵入住宅
      犯之，係犯刑法第三百二十一條第一項第四款、第二款、第一款之結夥三人以
      上，踰越安全設備，於夜間侵入住宅竊盜罪。
（二）被告宇○○就附表編號十五所示竊盜犯行固係單獨為之，惟其與丑○○二人間
      ，就附表編號二十一所示竊盜犯行；其與田秀源二人間，就附表編號一、十二
      、二十六、二十七、二十八所示竊盜犯行；其與田秀源、亥○○三人間，就附
      表編號三所示竊盜犯行；其與田秀源、丑○○三人間，就附表編號十一所示竊
      盜犯行；其與田秀源、丑○○、亥○○四人間，就附表編號二、七、九、十三
      、十四所示竊盜犯行；其與田秀源、亥○○、乙○○四人間，就附表編號二十
      五所示竊盜犯行；各具有犯意聯絡及行為分擔，各為共同正犯。被告先後為附
      表編號一、二、三、七、九、十一、十二、十三、十四、十五、二十一、二十
      五、二十六、二十七、二十八所示十五次竊盜犯行，時間緊接，方法相近，觸
      犯基本構成要件相同之罪名，顯係基於概括之犯意反覆為之，為連續犯，依刑
      法第五十六條之規定，論以情節較重之連續結夥三人以上，踰越安全設備，於
      夜間侵入住宅竊盜一罪，並加重其刑。爰審被告宇○○年輕力盛，貪圖他人財
      物，不思上進，或獨自一人，或夥同田秀源，或夥同丑○○，或夥同田秀源、
      丑○○，或夥同田秀源、亥○○，或夥同田秀源、亥○○，丑○○，或夥同田
      秀源、亥○○，乙○○；或徒手，或以自備鑰匙或由共犯攜帶客觀上足供兇器
      使用之螺絲起子為工具，連續十五次竊取被害人等財物，嚴重危害社會治安，
      惡性非輕，暨其所竊得財物價值，致被害人所受損害程度，及被告犯後態度良
      好，並無竊盜前科等一切情狀，量處如主文所示之刑。
四、被告亥○○部分：
（一）核被告亥○○為附表編號二十三所示竊盜犯行，係犯刑法第三百二十條第一
      項之竊盜罪；其為附表編號二、七、九所示竊盜犯行，均係犯刑法第三百二
      十一條第一項第四款之結夥三人以上竊盜罪；其為附表編號十六、十七、十
      八、十九、二十所示竊盜犯行，係由共犯田秀源攜帶客觀上足供兇器使用之扳
      手或螺絲起子為工具而犯之，均核犯刑法第三百二十一條第一項第三款之攜帶
      兇器竊盜罪；其為附表編號四、五、六、十三、二十五所示竊盜犯行時，係
      結夥三人以上，且由共犯田秀源攜帶客觀上足供兇器使用之螺絲起子為工具而
      犯之，均核犯刑法第三百二十一條第一項第四款、第三款之結夥三人以上，攜
      帶兇器竊盜罪；其為附表編號十四所示竊盜犯行時，係結夥三人以上、踰越
      窗戶之安全設備竊盜，核犯刑法第三百二十一條第一項第四款、第二款之結夥
      三人以上，踰越安全設備竊盜罪；其為附表編號三所示竊盜犯行時，均係結
      夥三人以上，踰越窗戶之安全設備竊盜，且於夜間侵入住宅犯之，係犯刑法第
      三百二十一條第一項第四款、第二款、第一款之結夥三人以上，踰越安全設備
      ，於夜間侵入住宅竊盜罪。
（二）被告亥○○與田秀源二人間，就附表編號十六、十七、十八、十九、二十、二
      十三所示竊盜犯行；其與田秀源、亥○○三人間，就附表編號三所示竊盜犯行
      ；其與田秀源、盧百峰三人間，就附表編號四、五、六所示竊盜犯行；其與田
      秀源、宇○○三人間，就附表編號三所示竊盜犯行；其與田秀源、丑○○、宇
      ○○四人間，就附表編號二、七、九、十三、十四所示竊盜犯行；其與田秀源
      、宇○○、乙○○四人間，就附表編號二十五所示竊盜犯行；各具有犯意聯絡
      及行為分擔，各為共同正犯。被告先後為附表編號二、三、四、五、六、七、
      九、十三、十四、十六、十七、十八、十九、二十、二十三、二十五所示十六
      次竊盜犯行，時間緊接，方法相近，觸犯基本構成要件相同之罪名，顯係基於
      概括之犯意反覆為之，為連續犯，依刑法第五十六條之規定，論以情節較重之
      連續結夥三人以上，踰越安全設備，於夜間侵入住宅竊盜一罪，並加重其刑。
（三）被告亥○○於遠東國際商業銀行伊甸愛心卡（卡號：00000000000
      00000號）背面偽造「卯○○」署押之行為，係犯刑法第二百十七條第一
      項之偽造署押罪；其與田秀源共同持前開信用卡至新竹市○○○街二號全航通
      信電子專賣店，冒充係該卡之真正持卡人而欲冒刷購物，雖因該商店店員游秀
      珠察覺有異而未得逞，然已著手於犯罪之實施僅未詐得財物，係犯刑法第三百
      三十九條第三項、第一項之詐欺取財未遂罪。被告亥○○與田秀源就前開偽造
      署押、詐欺未遂等犯行有犯意之聯絡及行為之分擔，均應論以共同正犯。惟被
      告亥○○與共犯田秀源偽造署押之目的即在詐取財物，且與附表編號二十之加
      重竊盜罪間，亦有方法結果之牽連關係，應從一重之前揭加重竊盜罪處斷。
（四）第查，被告亥○○於八十五年四月間因賭博罪，經本院判處有期徒刑四月確定
      ，於八十五年八月六日易科罰金執行完畢，有台灣高等法院被告全國前案紀錄
      表在卷可按，其於五年以內再犯本件有期徒刑以上之罪，為累犯，爰依刑法第
      四十七條規定遞加重其刑。
（五）爰審被告亥○○年輕力盛，貪圖他人財物，不思上進，或夥同田秀源，或夥同
      田秀源、盧百峰，或夥同田秀源、宇○○、丑○○，或夥同田秀源、宇○○、
      乙○○；或徒手，或由共犯以自備鑰匙或攜帶客觀上足供兇器使用之扳手、螺
      絲起子為工具，連續十六次竊取被害人等財物，嚴重危害社會治安，惡性非輕
      ，暨其所竊得財物價值，致被害人所受損害程度，及被告犯後態度良好，並無
      竊盜前科等一切情狀，量處如主文所示之刑。
五、扣案之鉗子三支、開喇叭鎖工具一支、螺絲起子三支、瑞士刀二支及機車鑰匙四
    支（八十九年度保管字第０七五七號），均為共犯田秀源所有，其中螺絲起子三
    支、機車鑰匙四且係供犯附表編號一、四、五、六、十三、十八、十九、二十、
    二十三、二十五所示竊盜罪所持用之物，其餘之鉗子三支、開喇叭鎖工具一支、
    瑞士刀二支則係供竊盜預備之物，分據被告亥○○、丑○○、宇○○及共犯田秀
    源供承在卷，應依刑法第三十八條第一項第二款規定，均併予宣告沒收。又被告
    亥○○與共犯田秀源二人在遠東商業銀行伊甸愛心卡（卡號：00000000
    00000000號）背面所偽造之「卯○○」署押一枚，不問屬於犯人與否，
    均應依刑法第二百十九條之規定沒收。此外，被告宇○○於附表編號十五、二十
    一、二十六所持用之鑰匙各一支，共犯田秀源於附表編號十六、十七所持用之扳
    手各一支，均未據扣案，查無其他積極證據足認尚存在，且為避免日後執行之困
    難，爰不併予宣告沒收，附此敘明。
據上論斷，應依刑事訴訟法第二百九十九條第一項前段，刑法二十八條、第五十六條
、第四十七條、第三百二十一條第一項第四款、第二款、第一款、第二百十七條第一
項、第三百三十九條第三項、第一項、第五十五條、第三十八條第一項第二款、第二
百十九條，罰金罰鍰提高標準條例第一條前段，判決如主文。
本案經檢察官吳金棟、林鳳師到庭執行職務。
中      華      民      國      九十      年      五    月    二十五    日
                                  臺灣新竹地方法院刑事第一庭
                                      法  官  李  珮  瑜
右正本證明與原本無異。
如不服本判決，應於判決送達後十日內向本院提出上訴狀( 應附繕本 )，上訴於
臺灣高等法院。
                                      書記官  龔  紀  亞
中      華      民      國      九十      年      五    月    二十五    日
附錄：
刑法第三百二十一條
犯竊盜罪而有左列情形之一者，處六月以上五年以下有期徒刑：
一、於夜間侵入住宅或有人居住之建築物、船艦或隱匿其內而犯之者。
二、毀越門扇、牆垣或其他安全設備而犯之者。
三、攜帶兇器而犯之者。
四、結夥三人以上而犯之者。
五、乘火災、水災或其他災害之際而犯之者。
六、在車站或埠頭而犯之者。
前項之未遂犯罰之。
附表：
┌──┬────┬──────┬──────────┬───┬────┐
│編號│時    間│地        點│方 法 及 所 得 財 物│行為人│所犯法條│
│    │        │            ││      │及備註  │
├──┼────┼──────┼──────────┼───┼────┤
│  一│八十九年│新竹縣新豐鄉│趁被害人Ａ○○住處無│田秀源│刑法第三│
│    │一月底某│明新街二七八│人、大門未鎖，由田秀│宇○○│百二十一│
│    │日二十三│號之住宅    │源攜帶其所有且客觀上│      │條第一項│
│    │時許    │            │可供兇器使用之螺絲起│      │第一款、│
│    │        │            │子與宇○○共同打開大│      │第三款  │
│    │        │            │門，侵入屋內竊取國際│      │        │
│    │        │            │牌電視機及投幣式電話│      │        │
│    │        │            │各一台。            │      │        │
├──┼────┼──────┼──────────┼───┼────┤
│  二│八十九年│新竹縣湖口鄉│趁被害人辛○○住處無│田秀源│刑法第三│
│    │二月初某│大勇路一巷五│人，由田秀源、亥○○│亥○○│百二十一│
│    │日十七時│十六號五樓之│及丑○○三人共同徒手│丑○○│條第一項│
│    │許之日間│住宅        │竊取門前之鞋櫃一個，│宇○○│第四款  │
│    │        │            │宇○○則在外把風接應│      │        │
│    │        │            │（侵入住宅部分未據告│      │        │
│    │        │            │訴）。              │      │        │
├──┼────┼──────┼──────────┼───┼────┤
│  三│八十九年│新竹縣新豐鄉│趁被害人丁○○住處無│田秀源│刑法第三│
│    │二月初某│建興路一段一│人，田秀源等三人打開│宇○○│百二十一│
│    │日凌晨三│四六巷十四號│未上鎖之窗戶，踰越窗│亥○○│條第一項│
│    │時許    │四樓之住宅  │戶之安全設備入內，徒│      │第一款、│
│    │        │            │手竊取相機一台。    │      │第二款、│
│    │        │            │                    │      │第四款  │
├──┼────┼──────┼──────────┼───┼────┤
│  四│八十九年│新竹縣新豐鄉│趁被害人寅○○住處無│田秀源│刑法第三│
│    │二月初某│明新街三十四│人、大門未鎖，田秀源│亥○○│百二十一│
│    │日上午六│巷二十五號之│攜帶其所有且客觀上可│盧百峰│條第一項│
│    │時許之日│住宅        │供兇器使用之螺絲起子│      │第三款、│
│    │間      │            │，與亥○○共同打開大│      │第四款  │
│    │        │            │門侵入屋內竊取排油煙│      │        │
│    │        │            │機、熱水器、冰箱各一│      │        │
│    │        │            │台，盧百峰在車上把風│      │        │
│    │        │            │接應（侵入住宅部分未│      │        │
│    │        │            │據告訴）。          │      │        │
├──┼────┼──────┼──────────┼───┼────┤
│  五│八十九年│新竹縣新豐鄉│趁被害人地○○住處無│田秀源│同右    │
│    │二月間某│明新街三十四│人、大門未鎖，田秀源│亥○○│        │
│    │日上午六│巷三號之住宅│攜帶其所有且客觀上可│盧百峰│        │
│    │時許之日│            │供兇器使用之螺絲起子│      │        │
│    │間      │            │，與亥○○共同打開大│      │        │
│    ││            │門侵入屋內竊取排油煙│      │        │
│    │        │            │機、熱水器、電腦桌、│      │        │
│    │        │            │檯燈各一台及印章一個│      │        │
│    │        │            │，盧百峰在車上把風接│      │        │
│    │        │            │應（侵入住宅部分未據│      │        │
│    │        │            │告訴）。            │      │        │
├──┼────┼──────┼──────────┼───┼────┤
│  六│八十九年│新竹縣新豐鄉│趁被害人辰○○住處無│田秀源│同右    │
│    │二月間某│明新街三十四│人、大門未鎖，田秀源│亥○○│        │
│    │日上午六│巷二十八號之│攜帶其所有且客觀上可│盧百峰│        │
│    │時許之日│住宅        │供兇器使用之螺絲起子│      │        │
│    │間      │            │，與亥○○共同打開大│      │        │
│    │        │            │門侵入屋內竊取排油煙│      │        │
│    │        │            │機一台，盧百峰在車上│      │        │
│  │        │            │把風接應（侵入住宅部│      │        │
│    │        │            │分未據告訴）。      │      │        │
├──┼────┼──────┼──────────┼───┼────┤
│  七│八十九年│新竹縣湖口鄉│趁家興人力仲介公司無│田秀源│刑法第三│
│    │二月二十│仁和路一巷六│人、大門未鎖，由田秀│宇○○│百二十一│
│    │六日上午│十二號（家興│源及丑○○打開大門，│亥○○│條第一項│
│    │十時許  │人力仲介公司│侵入屋內徒手竊取被害│丑○○│第四款  │
│    │        │）          │人巳○○所有之遙控器│      │        │
│    │        │            │及音響各一台，亥○○│      │        │
│    │        │            │與宇○○在外把風接應│      │        │
│    │        │            │。                  │      │        │
├──┼────┼──────┼──────────┼───┼────┤
│  八│八十九年│新竹縣湖口鄉│趁員工宿舍內無人、大│田秀源│刑法第三│
│    │二月某日│錦州二街四十│門未鎖，田秀源及范偉│丑○○│百二十一│
│    │凌晨二時│九號台惟工業│麟共同打開大門，侵入│      │條第一項│
│    │許      │股份有限公司│有人居住之建築物內，│      │第一款  │
│    │        │之員工宿舍（│徒手竊取被害人丙○○│      │        │
│    │        │起訴書誤載為│所有之電視機、脫水機│      │        │
│    │        │華昕公司員工│各一台。            │      │        │
│    │        │宿舍）      │                    │      │        │
├──┼────┼──────┼──────────┼───┼────┤
│  九│八十九年│新竹縣竹北市│趁華特電子公司無人、│田秀源│刑法第三│
│    │二月底某│新泰路四十號│大門未鎖，田秀源等四│宇○○│百二十一│
│    │日十八時│（華特電子公│人共同打開大門，侵入│亥○○│條第一項│
│    │許之日間│司）        │屋內徒手竊取被害人黃│丑○○│第四款  │
│    │        │            │明發所有之投幣式洗衣│      │        │
│    │        │            │機一台。            │      │        │
├──┼────┼──────┼──────────┼───┼────┤
│  十│八十九年│新竹縣湖口鄉│趁被害人酉○○住處無│田秀源│刑法第三│
│    │二月底某│大勇路一巷三│人，田秀源、丑○○從│丑○○│百二十一│
│    │日九時許│十號之住宅內│未上鎖之氣窗，踰越窗│      │條第一項│
│    │        │            │戶之安全設備入內，徒│      │第二款  │
│    │        │            │手竊取氣墊床、外幣、│      │        │
│    │        │            │金飾、音響、相機、洋│      │        │
│    │        │            │酒、護照、台胞證（侵│      │        │
│    │        │            │入住宅部分未據告訴）│      │        │
│    │        │            │。                  │      │        │
├──┼────┼──────┼──────────┼───┼────┤
│十一│八十九年│新竹縣新豐鄉│趁被害人玄○○住處無│田秀源│刑法第三│
│    │三月三日│明新街二十四│人，田秀源等三人打開│宇○○│百二十一│
│    │二十二時│巷十二號二樓│未上鎖之窗戶，踰越窗│丑○○│條第一項│
│    │許      │之住宅      │戶之安全設備入內，徒│      │第一款、│
│    │        │            │手竊取無線電話機、電│      │第二款、│
│    │        │            │暖氣、語言學習機、行│      │第四款  │
│    │        │            │動電話、鬧鐘、耳機、│      │        │
│    │        │            │呼叫器各一台、ＣＤ四│      │        │
│    │        │            │十片、書包一個、隨身│      │        │
│    │        │            │聽二台。            │      │        │
├──┼────┼──────┼──────────┼───┼────┤
│十二│八十九年│新竹縣新豐鄉│趁被害人宙○○住處無│田秀源│刑法第三│
│    │三月初某│建興路一段一│人，田秀源等二人打開│宇○○│百二十一│
│    │日凌晨二│四六號之六之│未上鎖之窗戶，踰越窗│      │條第一項│
│    │時許    │住宅        │戶之安全設備入內，徒│      │第一款、│
│    │        │            │手竊取收銀機一台（內│      │第二款  │
│    │        │            │有新台幣二萬餘元）、│      │        │
│    │        ││五金工具一批、快譯通│      │        │
│    │        │            │一台、行動電話充電器│      │        │
│    │        │            │一組、沉水馬達一台、│      │        │
│    │        │            │遙控器一台。        │      │        │
├──┼────┼──────┼──────────┼───┼────┤
│十三│八十九年│新竹縣竹北市│由田秀源攜帶其所有且│田秀源│刑法第三│
│    │三月十一│中華路四０八│客觀上可供兇器使用之│宇○○│百二十一│
│    │日五時許│巷六十二號一│螺絲起子撬開鐵門，四│亥○○│條第一項│
│    │之夜間  │樓水藍商店  │人共同侵入店內竊取被│丑○○│第三款、│
│    │        │            │害人庚○○所有之收音│      │第四款  │
│    │        │            │機一台、酒禮盒三盒、│      │        │
│    │        │            │洋酒兩瓶、香煙八條、│      │        │
│    │        │            │現金新台幣二萬餘元、│      │        │
│    │        │            │零食一批（毀損部分未│      │        │
│    │        │            │據告訴）            │      │        │
├──┼────┼──────┼──────────┼───┼────┤
│十四│八十九年│新竹縣湖口鄉│趁被害人癸○○住處無│田秀源│刑法第三│
│    │三月十日│廣興街一三一│人，宇○○、丑○○從│宇○○│百二十一│
│    │八時許  │號之住宅    │未上鎖之氣窗，踰越窗│亥○○│條第一項│
│    │        │            │戶之安全設備入內，徒│丑○○│第二款、│
│    │        │            │手竊取外幣、隨身聽、│      │第四款  │
│    │        │            │項鍊、手鍊、電視機、│      │        │
│    │        │            │床頭音響、鑽戒等財物│      │        │
│    │        │            │，田秀源、亥○○則在│      │        │
│    │        │            │外把風接應（侵入住宅│      │        │
│    │        │            │部分未據告訴）      │      │        │
├──┼────┼──────┼──────────┼───┼────┤
│十五│八十九年│新竹市建功二│宇○○以其所有之鑰匙│宇○○│刑法第三│
││三月十四│路十五巷五號│竊取被害人戊○○所有│      │百二十條│
│    │日八時許│之一        │ＨＲＭ－三一九號重型│      │第一項  │
│    │        │            │機車一部（鑰匙未扣案│      │        │
│    │        │            │）。                │      │        │
├──┼────┼──────┼──────────┼───┼────┤
│十六│八十九年│新竹縣竹北市│趁被害人壬○○所有之│田秀源│刑法第三│
│    │三月二十│文山街八號一│ＪＫ－二四二一號自用│亥○○│百二十一│
│    │七日十四│樓之停車場  │小客車停放停車場，無│      │條第一項│
│    │時許    │            │人看管時，由田秀源持│      │第三款  │
│    │        │            │其所有且客觀上足供兇│      │        │
│    │        │            │器使用之扳手一支竊取│      │        │
│    │        │            │該車車牌二面，亥○○│      │        │
│    │        │            │在一旁把風（扳手未扣│      │        │
│    │        │            │案）。              │      │  │
├──┼────┼──────┼──────────┼───┼────┤
│十七│八十九年│新竹縣新豐鄉│趁被害人甲○○住處無│田秀源│同右    │
│    │三月二十│學府路十八號│人，由田秀源持其所有│亥○○│        │
│    │四日十四│三樓Ｂ室之住│且客觀上足供兇器使用│      │        │
│    │時許    │宅          │之扳手一支（起訴書誤│      │        │
│    │        │            │載為螺絲起子），撬開│      │        │
│    │        │            │門鎖，與亥○○共同侵│      │        │
│    │        │            │入屋內竊取電腦、電玩│      │        │
│    │        │            │搖桿、音響、小夜燈、│      │        │
│    │        │            │ＣＤ唱片、語言翻譯機│      │        │
│    │        │            │、延長線、音響天線等│      │        │
│    │        │            │（侵入住宅及毀損部分│      │        │
│    │        │            │均未據告訴，且扳手未│      │        │
│    │        │            │扣案）。            │    │        │
├──┼────┼──────┼──────────┼───┼────┤
│十八│八十九年│新竹縣新豐鄉│趁被害人子○○住處無│田秀源│同右    │
│    │三月二十│學府路十八號│人，由田秀源持其所有│亥○○│        │
│    │四日十四│三樓Ａ室之住│且客觀上足供兇器使用│      │        │
│    │時許    │宅          │之螺絲起子一支，撬開│      │        │
│    │        │            │門鎖，與亥○○共同侵│      │        │
│    │        │            │入屋內竊取護照、收音│      │        │
│    │        │            │機、外幣、行李箱、金│      │        │
│    │        │            │飾等（侵入住宅及毀損│      │        │
│    │        │            │部分均未據告訴）。  │      │        │
├──┼────┼──────┼──────────┼───┼────┤
│十九│八十九年│新竹縣竹北市│趁被害人申○○經營之│田秀源│同右    │
│    │三月十八│新泰路名洋保│小吃店無人，由田秀源│亥○○│        │
│    │日凌晨二│齡球館旁小吃│持其所有且客觀上足供│      │        │
│    │時許    │店          │兇器使用之螺絲起子一│      │        │
│    │        │            │支，撬開門鎖，與黃彥│      │        │
│    │        │            │量共同侵入店內竊取電│      │        │
│    │        │            │動玩具及投幣式電話各│      │        │
│    │        │            │一具（毀損部分未據告│      │        │
│    │        │            │訴）。              │      │        │
├──┼────┼──────┼──────────┼───┼────┤
│二十│八十九年│新竹縣竹北市│趁被害人卯○○住處無│田秀源│同右    │
│    │三月二十│光明十街十九│人，由田秀源持其所有│亥○○│        │
│    │八日九時│巷一號之住宅│且客觀上足供兇器使用│      │        │
│    │許      │            │之螺絲起子一支，撬開│      │        │
│    │        │            │鐵捲門鎖，與亥○○共│      │        │
│    │        │            │同侵入屋內竊取電視機│      │        │
│    │        │            │、音響、隨身聽、照相│      │        │
│    │        │            │機、護照、存摺及謝慧│      │        │
│    │        │            │懿之信用卡一張（侵入│      │        │
│    │        │            │住宅及毀損部分均未據│      │        │
│    │        │            │告訴）。            │      │        │
├──┼────┼──────┼──────────┼───┼────┤
│廿一│八十九年│新竹縣湖口鄉│趁被害人己○○所有之│宇○○│刑法第三│
│    │三月二十│大智路二十九│ＩＩＣ－五００號重型│丑○○│百二十條│
│    │九日二十│號前        │機車停放路旁，無人看│      │第一項  │
│    │一時許  │            │管時，由宇○○以其所│      │        │
│    │        │            │有之鑰匙竊取該機車（│      │        │
│    │        │            │鑰匙未扣案），丑○○│      │        │
│    │        │            │在一旁把風。        │      │        │
├──┼────┼──────┼──────────┼───┼────┤
│廿二│八十九年│新竹市○○路│趁被害人Ｃ○○住處無│田秀源│刑法第三│
│    │三月三十│三十一號之住│人，田秀源從未上鎖之│丑○○│百二十一│
│    │日十一時│宅          │氣窗，踰越窗戶之安全│      │條第一項│
│    │許      │            │設備入內，徒手竊取證│      │第二款  │
│    │        │            │件、金飾、存摺、支票│      │        │
│    │        │            │、印章、刮鬍刀等，范│      │        │
│    │        │            │偉麟則在外把風接應（│      │        │
│    │        │            │侵入住宅部分未據告訴│      │        │
│    │        │            │）。                │      │        │
├──┼────┼──────┼──────────┼───┼────┤
│廿三│八十九年│新竹縣湖口鄉│趁被害人未○○所有之│田秀源│刑法第三│
│    │三月二十│中華路七十六│ＢＸＦ－六九七號重型│亥○○│百二十條│
│    │九日二十│號旁        │機車停放路旁，無人看│      │第一項  │
│    │一時許  │            │管時，由田秀源以其所│      │        │
│    │        │            │有之鑰匙竊取該機車，│      │        │
│    │        │            │亥○○在一旁把風。  │      │        │
├──┼────┼──────┼──────────┼───┼────┤
│廿四│八十九年│新竹縣湖口鄉│趁被害人天○○住處無│田秀源│刑法第三│
│    │三月份某│仁樂路一巷三│人，田秀源從頂樓攀沿│丑○○│百二十一│
│    │日二十二│十號五樓之住│繩索爬入屋內開門，與│      │條第一項│
│    │時許    │宅          │丑○○共同徒手竊取電│      │第一款  │
│    │        │            │視機、電熨斗、收音機│      │        │
│    │        │            │、鬧鐘、珠寶盒、撲滿│      │        │
│    │        │            │、皮包、筆記本等。  │      │        │
├──┼────┼──────┼──────────┼───┼────┤
│廿五│八十九年│新竹縣新豐鄉│趁被害人Ｂ○○住處無│田秀源│刑法第三│
│    │二月中旬│康樂路一段二│人，由田秀源持其所有│宇○○│百二十一│
│    │某日六時│００巷八號一│且客觀上足供兇器使用│亥○○│條第一項│
│    │許之日間│樓之住宅    │之螺絲起子一支，撬開│乙○○│第三款、│
│    │        │            │門鎖，與宇○○、黃彥│      │第四款  │
│    │        │            │量共同侵入屋內竊取電│      │        │
│    │        │            │腦一組、行動電話充電│      │        │
│    │        │            │器一個，乙○○在外把│      │        │
│    │        │            │風接應（侵入住宅及毀│      │        │
│    │        │            │損部分未據告訴）。  │      │        │
├──┼────┼──────┼──────────┼───┼────┤
│廿六│八十九年│新竹縣竹北市│趁被害人午○○所有之│田秀源│刑法第三│
│    │三月二日│中正東路四二│ＨＩＱ－九九二號重型│宇○○│百二十條│
│    │二十三時│０號前      │機車停放路旁，無人看│      │第一項  │
│    │許      │            │管時，由宇○○以其所│      │        │
│    │        │            │有之鑰匙竊取該機車，│      │        │
│    │        │            │田秀源在一旁把風（鑰│  │        │
│    │        │            │匙未扣案）。        │      │        │
├──┼────┼──────┼──────────┼───┼────┤
│廿七│八十九年│新竹縣竹北市│趁被害人黃○○住處無│田秀源│同右    │
│    │三月十七│中華路一四四│人、大門未鎖，田秀源│宇○○│        │
│    │日十八時│八巷二號二樓│與宇○○共同打開大門│      │        │
│    │時許之日│之住宅      │，侵入屋內，徒手竊取│      │        │
│    │間      │            │電視機、光碟機、錄放│      │        │
│    │        │            │放影機、行動電話充電│      │        │
│    │        │            │器、收音機等（侵入住│      │        │
│    │        │            │宅部分未據告訴）。  │      │        │
├──┼────┼──────┼──────────┼───┼────┤
│廿八│八十九年│新竹縣新豐鄉│趁被害人戌○○住處無│田秀源│刑法第三│
│    │二月中旬│建興路一段一│人、大門未鎖，田秀源│宇○○│百二十一│
│    │某日晚上│四六號之七之│與宇○○共同打開大門│      │條第一項│
│    │        │住宅        │，侵入屋內，徒手竊取│      │第一款  │
│    │        │            │音響喇叭二個。      │      │        │
└──┴────┴──────┴──────────┴───┴────┘


司法院資訊處製作；財團法人民間司法改革基金會備份。
